臺灣苗栗地方法院刑事判決　　　　　　　 94年度易字第322號
公　訴　人　臺灣苗栗地方法院檢察署檢察官
被　　　告　甲○○
　　　　　　　　　　)
上列被告因竊盜案件，經檢察官提起公訴（94年度偵字第1171號
），本院判決如下：
    主  文
甲○○攜帶兇器踰越牆垣而竊盜，累犯，處有期徒刑拾月。扣案
之鐵鉗、手電筒各壹支，均沒收。
    事  實
一、甲○○前因犯竊盜罪，經本院判處有期徒刑5月，於民國90
    10月7 日執行完畢。仍不知悔改，復意圖為自己不法之所有
    ，於94年4 月3 日凌晨某時，持其所有足以危害人之生命、
    身體之兇器鐵鉗1 支，以踰越圍牆之方式，侵入弘協工程股
    份有限公司（下稱弘協公司）設於苗栗縣銅鑼鄉○○路5 號
    無人居住之工廠內（侵入建築物部分未據告訴），竊取弘協
    公司所有之不鏽鋼法蘭片38塊、鋼鐵2 條、丸鐵1 支、鋼管
    1 支及重約209 公斤之鐵器等物（總價值約新台幣2 萬多元
    ），得手後將部分鐵器裝置於麻布袋中，復踰越牆垣離去。
    嗣於同日凌晨4 時20分許，甲○○於上址工廠圍牆外綑綁上
    開麻布袋時，為執行巡邏勤務警員當場查獲，並扣得鐵鉗、
    手電筒各1 支、鐵絲5 條等物。
二、案經苗栗縣警察局苗栗分局報請臺灣苗栗地方法院檢察署檢
    察官偵查起訴。
　　理  由
一、訊據被告矢口否認有竊盜犯行，辯稱：伊沒有翻牆侵入弘協
    公司工廠竊盜，也從來沒有進去過，鐵器與麻布袋原本就放
    在伊被查獲地點，伊發現後回家拿鉗子將綑綁麻布袋之鐵絲
    剪開，警察就來了云云。經查：
    （一）被告於94年4 月3 日凌晨4 時20分許為警逮捕帶回警
          局後，經警於同日上午9 時許，持被告當時所穿著之
          鞋子返回弘協公司工廠內，會同弘協公司負責人之子
          即證人乙○○及廠方保全人員等至工廠內採證，由證
          人乙○○先於工廠內發現鞋印，再請警員拿被告鞋子
          比對，結果相符等情，業據證人即警員黃京正於偵查
          中（見偵卷第50頁背面、51頁）、證人乙○○於本院
          審理時證述翔實（見本院卷第39、40頁）。而於工廠
          內採證時，被告之鞋子一直都是由證人黃京正保管；
          比對鞋印時，係警員將鞋子拿在手上，並無人將該鞋
          子印在地上乙節，亦分據證人黃京正於偵查中（偵卷
          第51頁）、證人乙○○於本院審理時（見本院卷第40
          頁）證陳在卷。再經本院詳細比對卷附之被告鞋底之
          拓印圖（偵卷第22、23頁）、鞋底相片（偵卷第35頁
          ）與現場地上遺留鞋印相片（偵卷第32至35、56頁）
          後，認被告鞋底之拓印圖、相片與現場遺留鞋印之紋
          路、形狀均相符，可確認現場遺留之鞋印為被告之鞋
          子所造成。綜合上情，於弘協公司工廠內最先發現被
          告鞋印者，係未持有被告鞋子之證人乙○○，而非保
          管鞋子之警員，故地上之鞋印並無法由證人乙○○偽
          造；又持有被告鞋子之警員即證人黃京正係會同證人
          乙○○與其他保全人員採證，衡情自不可能當眾製造
          被告鞋印於地而偽造犯罪證據；足證工廠內地上之鞋
          印確為被告侵入後所遺留無疑。是被告以警方持其鞋
          子至現場採證時未協同其到場，而質疑警方採證之公
          正性，並辯稱其從未進入該工廠內云云，係屬卸責之
          詞。
    （二）弘協公司工廠四周均有圍牆，工廠大門口設有保全系
          統乙節，業經證人乙○○於本院審理時結證在卷，並
          有現場圖一紙附卷可參（見偵卷第21頁）。故若被告
          係由工廠大門侵入，當會觸動保全系統，然本案係由
          警察所查獲，並非因被告觸動保全系統而察覺，足認
          被告並非由工廠大門侵入，而是踰越圍牆侵入工廠甚
          明。再者，證人乙○○亦證稱現場圖所示之工廠後方
          之「整理打包區」上方圍牆部分未設保全系統，其事
          後於圍牆外發現一根木樁等情，益證被告確係自未設
          保全系統之圍牆處踰越後而侵入弘協公司工廠無訛。
    （三）又被告於警詢中已坦承明知上開麻布袋內物品及鐵器
          等物均為他人所有，為變賣換取現金故下手行竊等語
          （偵卷第13、14頁）；且為警查獲時，被告正在搬運
          上開鐵器等物，亦據巡邏警員即證人李元增於偵查中
          結證明確（偵卷第50頁背面）。可佐被告確有竊盜犯
          行，其空言否認犯行，毫不足採。
    （四）綜上所述，本件事證明確，被告攜帶兇器並踰越圍牆
          侵入弘協公司工廠內竊盜之犯行堪以認定，應依法論
          科。
二、被告攜帶足供兇器使用之鐵鉗，踰越牆垣後竊盜，核其所為
    ，係犯刑法第321 條第1 項第2 、3 款之加重竊盜罪。又被
    告有犯罪事實欄所載之科刑及執行紀錄，有台灣高等法院被
    告前案紀錄表1 份在卷可參，其於有期徒刑執行完畢後5 年
    內，再犯本件有期徒刑以上之罪，為累犯，應依刑法第47條
    規定，加重其刑。爰審酌被告素行不佳，正值壯年竟貪圖不
    勞而獲竊取他人財物，且犯後飾詞狡辯，毫無悔意，惟所生
    損害非鉅等一切情狀，併參酌公訴人具體求處有期徒刑10月
    ，尚稱妥適，爰量處如主文所示之刑，以資警懲。至扣案之
    鐵鉗、手電筒各1 支，被告坦承為其所有，且供其犯罪所用
    之物，應依刑法第38條第1 項第2 款規定宣告沒收，另鐵絲
    5 條，被告否認為其所有，爰不予宣告沒收，併此敘明。
據上論斷，應依刑事訴訟法第299 條第1 項前段，刑法第321 條
第1 項第2 、3 款、第47條、第38條第1 項第2 款，判決如主文
。
本案經檢察官郭靜文到庭執行職務。
中　　華　　民　　國　　94　　年　　6 　　月　　30　　日
                  刑事第二庭   審判長法　官   林 燦 都
                                     法　官   柳 章 峰
                                     法　官   黃 怡 玲
以上正本證明與原本無異。
如不服本判決，應於判決送達後10日內向本院提出上訴狀（應抄
附繕本）。
                                     書記官   蘇 文 熙
中　　華　　民　　國　　94　　年　　6 　　月　　30　　日
附錄引用法條全文：
中華民國刑法第321條
犯竊盜罪而有左列情形之一者，處六月以上、五年以下有期徒刑
：
一  於夜間侵入住宅或有人居住之建築物、船艦或隱匿其內而犯
    之者。
二  毀越門扇、牆垣或其他安全設備而犯之者。
三  攜帶兇器而犯之者。
四  結夥三人以上而犯之者。
五  乘火災、水災或其他災害之際而犯之者。
六  在車站或埠頭而犯之者。
前項之未遂犯罰之。
